臺灣高等法院刑事判決　　　　　　　 100年度上易字第2781號
　上　訴　人
　即　被　告　戴政帝
　選任辯護人　李長生律師
上列上訴人因竊盜案件，不服臺灣新竹地方法院100 年度易字第
228 號，中華民國100年11月3日第一審判決（起訴案號：臺灣新
竹地方法院檢察署99年度偵字第8709號），提起上訴，本院判決
如下：
    主  文
上訴駁回。
    事  實
一、戴政帝意圖為自己不法之所有，於民國（下同）99年9 月28
    日上午6至8時許間某時段，接續2次駕駛其所有車牌號碼361
    2─KW號自用小貨車停放在新竹縣關西鎮○○○路2號之國立
    關西高級中學（下稱關西高中）加工科西側大門圍牆邊（面
    臨大德街），趁無人注意之際，伸手踰越該校加工科西側圍
    牆間之鐵門縫隙，陸續竊取關西高中所有之鐵製水溝蓋10餘
    塊（價值約新臺幣1 萬元），搬運至前揭自用小貨車上，得
    手後旋即駕車離去。嗣因劉文燕目擊並記下該自用小貨車車
    牌號碼後告知關西高中警衛後，由關西高中總務處庶務組長
    黃新棟報警處理，始循線查悉上情。
二、案經新竹縣政府警察局新埔分局報請臺灣新竹地方法院檢察
    署檢察官偵查起訴。
    理  由
壹、證據能力部分：
    按被告以外之人於審判外之陳述，雖不符刑事訴訟法第 159
    條之1 至第159條之4之規定，而經當事人於審判程序同意作
    為證據，法院審酌該言詞陳述或書面陳述作成時之情況，認
    為適當者，亦得為證據；當事人、代理人或辯護人於法院調
    查證據時，知有刑事訴訟法第159條第1項不得為證據之情形
    ，而未於言詞辯論終結前聲明異議者，視為有前項之同意，
    刑事訴訟法第159條之5第1項、第2項分有明文。本判決下列
    認定事實所引用之卷證所有證據（供述、文書及物證等），
    均經依法踐行調查證據程序，檢察官、被告及辯護人均未主
    張排除前開證據能力，且迄於本院言詞辯論終結前均未表示
    異議，本院審酌前開證據資料製作時之情況，尚無違法不當
    及證明力明顯過低之瑕疵，其書證部分亦無刑事訴訟法第15
    9條之4之顯有不可信之情況與不得作為證據之情形，且均與
    本案具關連性，認以之作為證據應屬適當，故揆諸上開規定
    ，認上揭證據資料均有證據能力。
貳、實體部分：
一、訊據上訴人即被告戴政帝於本院審理時坦承有上開竊盜犯行
    ，惟辯稱：伊只有偷2 塊水溝蓋，不是10餘塊云云，另被告
    之辯護人為被告辯護稱：被告並沒有逾越門扇，應只構成普
    通竊盜罪云云，經查：關西高中加工科西側圍牆邊所置放之
    水溝蓋10餘片，於99年9 月28日上午失竊等情，業據證人即
    關西高中總務處庶務組長黃新棟於原審法院審理時及本院審
    理時證述綦詳在卷（見原審卷第24至25頁、本院卷100 年12
    月21日審判程序筆錄第6頁），並有失竊現場之相片2幀附卷
    可稽（見偵查卷第12頁），又被告如何於上開時地自圍牆間
    之鐵門縫隙將水溝蓋一片片搬出後，先將水溝蓋放在貨車後
    方，俟無人、車經過時，再將所竊得之水溝蓋搬上貨車後半
    部後迅即駕車駛離，嗣於同日上午7、8時許，復再駕駛該自
    小貨車返回原地將稍早搬運剩餘之2 片水溝蓋放上貨車後駛
    離等情，業據證人即目擊者劉文燕於警詢及偵查中證述綦詳
    在卷（見偵查卷第9 至11頁、第62至63頁），證人劉文燕嗣
    於原審法院審理時並到庭證稱：很確定被告於99年9 月28日
    上午6 時許出現在關西高中附近在搬水溝蓋，我當時站在關
    西高中側門對面，見到被告已把水溝蓋搬到關西高中側門旁
    邊準備要搬上貨車，且有搬上貨車，但未注意被告搬多少水
    溝蓋上車及貨車車號，但有明確看到被告長相與穿著…我見
    狀即告訴關西高中警衛，當日上午8 時許又見到被告第二次
    回到關西高中側門搬走剩下之2 塊水溝蓋等語（見原審卷第
    26至30頁），是被告於上揭時地竊盜水溝蓋之事實，洵堪認
    定。至被告雖以只竊取2 塊水溝蓋置辯，惟依證人劉文燕上
    揭證述，被告先於上午6 時許出現在關西高中附近搬運水溝
    蓋至其自小貨車後方，並搬上車，嗣於同日上午7、8時許，
    復再駕駛該自小貨車返回原地將稍早搬運剩餘之2 片水溝蓋
    放上貨車後駛離，苟被告僅搬運2 片水溝蓋，實無反覆來回
    案發地點之必要，所為辯詞已難置信，況依證人即關西高中
    總務處庶務組長黃新棟於原審法院審理時明確證述遭失竊之
    水溝蓋約有10多片，是堪認本件被告於上開時地竊取之水溝
    蓋數量應為10餘片，被告此部分所辯，自不足採。另按刑法
    第321 條第1項第2款所謂之「毀越」「門扇」係指毀損或超
    越、踰越門戶、窗扇等阻隔出入之設備而言，本件被告係以
    伸手踰越關西高中加工科西側圍牆間之鐵門縫隙，竊取關西
    高中所有之鐵製水溝蓋10餘塊，自係使該鐵門失其防閑效用
    ，自屬踰越門扇而為上開偷竊行為甚明，被告之辯護人上揭
    所辯，要無足採。
  綜上，本案事證明確，被告上揭加重竊盜犯行堪以認定，應予
  依法論科。
二、被告行為後，刑法第321條第1項之規定，於100年1月26日修
    正公布、同年月28日施行，修正前法條規定為：「犯竊盜罪
    而有左列情形之一者，處6月以上、5年以下有期徒刑：二毀
    越門扇、牆垣或其他安全設備而犯之者」，修正後條文為：
    「犯竊盜罪而有下列情形之一者，處6月以上、5年以下有期
    徒刑，得併科新臺幣10萬元以下罰金：二毀越門扇、牆垣或
    其他安全設備而犯之者」。比較新舊法，自以修正前規定有
    利於被告，依刑法第2條第1項前段規定，本案應適用修正前
    規定論處。
三、核被告所為，係犯修正前刑法第321 條第1項第2款之踰越門
    扇加重竊盜罪。起訴書雖記載被告所犯法條為刑法第320 條
    第1 項之竊盜罪，惟經公訴檢察官於原審法院審理時更正被
    告所犯法條為刑法第321 條第1項第2款之踰越門扇竊盜罪，
    自毋庸再變更起訴法條，附此敘明。又被告自上午6 時許起
    至8 時許止先後竊取關西高中之水溝蓋10餘塊，其時間緊接
    ，侵害同一被害人之財產法益，各行為之獨立性極為薄弱，
    依一般社會健全觀念，在時間差距上，難以強行分開，在刑
    法評價上，以視為數個舉動之接續施行，合為包括之一行為
    予以評價，較為合理，應論以接續犯。
四、原審同此認定，以被告犯行明確，適用修正前刑法第321 條
    第1項第2款，刑法第2條第1項前段之規定，並審酌被告曾於
    89年間有竊盜前科，復於本次犯行後之100年2月再犯竊盜罪
    ，其正值青壯之年，不思以合法方式取得財物，竟貪圖一己
    之私利而為本件犯行，兼衡其犯罪動機、目的、手段、所生
    危害及其品行、智識程度、犯罪後態度等一切情狀，量處有
    期徒刑7 月。經核原審上開認事用法，均無違誤，量刑亦稱
    允恰。被告上訴意旨略以：伊沒有為本件竊盜犯行，且縱認
    有竊盜犯行，亦僅適用普通竊盜罪云云，惟被告嗣於本院審
    理時已坦承上開竊盜犯行，且依前所述，被告所為應成立刑
    法第321 條第1項第2款之加重竊盜罪，是被告上訴意旨，均
    難認有理由，又被告於本院審理時另主張原審量刑過重，然
    按量刑係法院就繫屬個案犯罪之整體評價，為事實審法院得
    依職權自由裁量之事項，量刑判斷當否之準據，應就判決之
    整體觀察為綜合考量，苟已斟酌刑法第57條各款所列情狀，
    而未逾越法定刑度，如無偏執一端，致明顯失出失入情形，
    上級審法院即不得單就量刑部分遽指為不當或違法。本件原
    判決就如何量定被告宣告刑之理由，業已詳敘審酌刑法第57
    條各款及前開所列情狀，予以綜合考量，於法定刑度範圍內
    ，詳予審酌科刑，並說明被告前即有竊盜前科，復又陸續因
    竊盜案件，經法院判處罪刑，被告顯然素行不佳，且未思悔
    改，因而判處有期徒刑7 月，其量刑尚屬妥適，是被告上開
    上訴意旨，均難認有理由，應予駁回。
據上論斷，應依刑事訴訟法第368條，判決如主文。
本案經檢察官李叔芬到庭執行職務。
中    華    民    國    100   年    12    月    28    日
                  刑事第八庭  審判長法  官  林恆吉
                                    法  官  黃斯偉
                                    法  官  劉嶽承
以上正本證明與原本無異。
不得上訴。
                                    書記官  何仁崴
中    華    民    國    100   年    12    月    28    日
附錄：本案論罪科刑法條全文
修正前中華民國刑法第321條（加重竊盜罪）
犯竊盜罪而有左列情形之一者，處6月以上、5年以下有期徒刑：
一、於夜間侵入住宅或有人居住之建築物、船艦或隱匿其內而犯
    之者。
二、毀越門扇、牆垣或其他安全設備而犯之者。
三、攜帶兇器而犯之者。
四、結夥三人以上而犯之者。
五、乘火災、水災或其他災害之際而犯之者。
六、在車站或埠頭而犯之者。
前項之未遂犯罰之。